臺灣屏東地方法院刑事判決　　　　　　　　　　　　　　九十年度訴字第二九三號
　　公　訴　人　臺灣屏東地方法院檢察署檢察官
　　被　　　告　乙○○
右列被告因偽造文書等案件，經檢察官提起公訴（八十九年度偵字第四七二五號），
及聲請併辦（九十年度偵字第三一三九號），本院判決如左：
    主  文
乙○○共同連續行使偽造私文書，足以生損害於公眾及他人，處有期徒刑拾月。
遠傳電信千禧專案行動電話服務申請書之客戶簽名欄偽造「丙○○」之署押拾伍枚（
一式三聯）及信用卡專用代理付款授權書之信用卡簽名欄偽造「丙○○」之署押伍枚
（申請書僅一聯），均沒收之。
    事  實
一、乙○○與洪吳蕙因（另案已判決確定）係夫妻關係，共同基於為自已不法所有之
    詐欺得利及行使偽造文書之概括犯意，連續於下列時地為下列行為：
（一）民國八十九年八月八日在高雄市海洋一號「元谷大旅社」，受不詳姓名之成年
      男子之委託以「甲○○」之名義申請行動電話，渠二人明知未徵得甲○○本人
      同意，或經其授權，竟與該不詳姓名男子共同基於偽造文書之犯意聯絡，並收
      受甲○○之身分證、工作識別證及郵政存簿等資料。翌日，即同年月九日下午
      二時三十分許，乙○○夫妻二人依約攜帶上開文件至屏東縣東港鎮○○路○段
      一二七號王進源所開設之「嘉年華通訊量販店」，由洪吳蕙因入內向該店負責
      人王進源表明以甲○○名義申遠傳電信股份有限公司（下稱遠傳公司）之行動
      電話及門號五支，王進源因之陷於錯誤，提供空白之遠傳信電軍公教專案行動
      電話服務申請書五份（每份三聯）。洪吳蕙因即在上開申請書上申請人簽名欄
      偽簽「甲○○」之署押共十五枚（公訴人誤載為五枚），且填妥其他應載明資
      料，進而偽造上開具有私文書性質之申請書，並持之向該通訊行主張代理申購
      五支行動電話，足生損害於甲○○本人及遠傳公司權益，嗣經王進源向甲○○
      本人詢問後始發覺上情，方未交付行動電話及晶片予洪吳蕙因，即報警將洪吳
      蕙因逮捕，並扣得上開申請書五份，洪吳蕙因則未得有不法利益。
（二）同日，即八十九年八月九日下午二時三十分許，洪吳蕙因於上開行動電話申請
      過程中，另將前開甲○○之身分證、工作識別證及郵政存簿等資料交予乙○○
      ，推由乙○○持往附近之同縣鎮○○路「東港通訊行」，向該店店員戊○○表
      明欲申請行動電話三支，冒用甲○○名義填寫遠傳信電千禧專案行動電話服務
      申請書（每份三聯）後，並在該申請書之客戶簽名欄偽簽「甲○○」之署押九
      枚，且填妥其他應載明資料，進而偽造上開具有私文書性質之申請書，並持之
      向該通訊行表明係甲○○本人，而申請行動電話門號0000000000、
      0000000000、0000000000號等三個門號，並因而取得Ｓ
      ＩＭ卡三個，足生損害於甲○○本人及遠傳公司權益，嗣因店員戊○○發覺乙○○長相與身分證影本之照片不同，始循線查獲。
（三）八十九年十二月十七日上午十時許，丙○○交付身份證及信用卡影本等資料予
      乙○○作為乙○○購買家電之擔保用。詎同年月十九日某時及同年月二十日某
      時，乙○○竟未經丙○○之同意或授權，持上開文件向不詳名稱之通信行申請
      遠傳公司門號0000000000、0000000000、000000
      0000、0000000000、0000000000等五支行動電話，
      並在該行動電話服務申請書（每份三聯）之客戶簽名欄偽簽「丙○○」之署押
      十五枚，同時填寫僅有一聯之信用卡專用代理付款授權書，在該授權書上之信
      用卡簽名欄偽造「丙○○」之署押五枚，足生損害於丙○○本人、遠傳公司及
      中國信託銀行之權益，並因而使遠傳公司陷於錯誤而提供電信服務，而得免付
      電話費用之不法利益，嗣因丙○○發現中國信託銀行之信用卡帳單，出現五支
      不明行動電話費用共計新台幣（下同）一萬八千七百三十元始知。
二、案經屏東縣警察局東港分局報請臺灣屏東地方法院檢察署檢察官偵查起訴，及聲
    請併辦。
    理  由
一、訊據被告乙○○對於右揭以「甲○○」及「丙○○」名義申請行動話之事實均坦
    承不諱，惟辯稱：「甲○○」之署押不是伊簽的；伊在「東港通訊行」未取得Ｓ
    ＩＭ卡；及未從丙○○之信用卡帳戶扣款，伊係用現金繳交云云。經查：證人即
    「東港通訊行」店員戊○○於警詢中證稱：三份申請書甲○○字跡都是乙○○本
    人簽的（參本院卷第二十四頁），及證人即丙○○證稱：我是經中國信託公司寄
    予之帳單，才發現有不明五支行動電話費用（參九十年五月八日警詢筆錄）各等
    語，復參之被告果請店員代書「甲○○」簽名，亦不影響其罪責，況店員與被告
    素無怨隙，焉有誣陷之理？又參之丙○○原即願擔任乙○○購買家電之保證人，
    其二人之交情應非淺，丙○○更無理由誣陷，證人戊○○及丙○○之證詞應堪採
    信。再者，被告於警詢中供述「三個門號都是由自己及母親家人使用」（參八十
    九年八月九日警詢筆錄），又觀之遠傳公司函覆本院之電話付費情形可知，該三
    支門號至八十九年八月十一日止已分別使用三千六百元、二百十一元及二百十一
    元，有該公司九十年十一月二十八日遠傳九十年（客發）字第五一五五三號函在
    卷可稽（參本院卷第二四０、二四九、二五０、二五一頁），被告顯已取得該三
    支行動電話之ＳＩＭ卡並予以使用，被告所辯委無足採。此外，核與共同正犯洪
    吳蕙因於另案之供述情節，及證人王進源、戊○○、甲○○、丙○○之證述情節
    相符，復有遠傳電信軍公教專案行動電話服務申請書（每份三聯）五份，及甲○○身分證、識別證、郵政存簿影本各一份在另案（八十九年訴字第五一九號）卷
    可稽，且有遠傳電信千禧專案行動電話服務申請書（每份三聯）門號00000
    00000、0000000000、0000000000號等影本三份，及
    信用卡專用代理付款授權書影本一份，暨遠傳公司九十年十二月二十日遠傳九十
    （業服）字第五一六五四號函覆本院之函件在卷可資佐證，被告犯行洵堪認定，
    應依法論科。
二、核被告乙○○所為，係犯刑法第二百十六條、第二百十條之行使偽造私文書罪及
    刑法第三百三十九條第二項之詐欺得利罪。被告就前揭犯罪事實一（一）、（二
    ）之事實部分，與另案共同被告洪吳蕙因（已判決確定）及上開不詳姓名成年男
    子間有犯意聯絡及行為分擔，均為共同正犯。其偽造署押，為其偽造私文書之階
    段行為；而偽造私文書後，持之行使，偽造文書之低度行為，為行使偽造私文書
    之高度行為所吸收，均不另論罪。被告先後三次行使偽造私文書及二次詐欺得利
    既遂、一次詐欺得利未遂之犯行，均時間緊接，犯罪構成要件相同，顯係各基於
    概括犯意為之，應各依連續犯規定論以一罪，並加重其刑。被告所犯之行使偽造
    私文書罪與詐欺得利罪間，有方法、目的之牽連關係，應從一重之連續行使偽造
    私文書罪處斷。爰審酌被告貪圖小利之犯罪動機、目的、手段、智識程度、犯罪
    後深表悔悟、且已償還丙○○一萬元，業經證人在本院審理時證述在卷（參本院
    卷第一七七頁），及其犯罪所生損害，暨犯罪後態度等一切情狀，量處如主文所
    示之刑，以資儆懲。
三、另遠傳電信千禧專案行動電話服務申請書之客戶簽名欄偽造「丙○○」之署押十
    五枚（一式三聯）及信用卡專用代理付款授權書之信用卡簽名欄偽造「丙○○」
    之署押五枚（申請書僅一聯），雖均未扣案，僅有付款授權書之簽名欄偽造署押
    影本一份在卷，然不能證明業已滅失，應依刑法第二百十九條之規定，不論屬於
    犯人與否，均應併宣告沒收之。至於遠傳電信股份有限公司軍公教專案行動電話
    服務申請書申請人簽名欄上所偽造「甲○○」之署十五枚及遠傳電信千禧專案行
    動電話服務申請書之客戶簽名欄偽造「甲○○」之署名九枚，業已於本院另案八
    十九年度訴字第五一九號之案件中宣告沒收確定並送執行，本院認無重為沒收之
    必要，附此敘明。
四、至於公訴人移送併辦九十年度偵字第三九三七號案件，認被告以「己○○」名義
    申請行動電話之事實，為被告所否認，且經己○○本人於本院審理中證稱：懷疑
    丁○○偷皮夾及證件，後來透過電話連絡才知是丁○○拿去辦行動電話（參本院
    卷第一九五頁）等語，及經本院多次拘提丁○○未獲，又本院業已當庭提供刑事
    資料中之口卡供被告指認，被告指稱該人為「丁○○」，且確為丁○○持己○○
    之證件前來辦理（參本院卷九十一年一月八日筆錄），被告所辯，以有所據，應
    堪足採。此外，復查無其他積極之證據足資佐證，被告此部分犯罪尚屬不能證明
    ，自不生裁判上一罪之連續犯關係，應退回檢察官另行處理，附為說明。
據上論斷，應依刑事訴訟法第二百九十九條第一項前段，刑法第二十八條、第五十六
條、第二百十六條、第二百十條、第三百三十九條第一項、第五十五條、第二百十九
條，罰金罰鍰提高標準條例第一條前段、第二條，判決如主文。
本案經檢察官呂乾坤到庭執行職務。
中      華      民      國      九十一      年      一      月    十一  日
                                      臺灣屏東地方法院刑事第二庭
                                          審判長法官   吳永宋
                                          法      官   陳松檀
                                          法      官   李淑惠
右正本證明與原本無異。
對於本判決如有不服應於收受送達後十日內向本院提出上訴書狀上訴於台灣高等法院
高雄分院並按他造當事人之人數附具繕本。
                                          書記官        魏慧夷
中      華      民      國      九十一      年      一      月   十一   日
附錄論罪法條
刑法第二百一十六條
 (行使偽造變造或登載不實之文書罪)
行使第二百十條至第二百十五條之文書者，依偽造、變造文書或登載不實事項或使登
載不實事項之規定處斷。
刑法第二百一十條
 (偽造變造私文書罪)
偽造、變造私文書，足以生損害於公眾或他人者，處五年以下有期徒刑。
刑法第三百三十九條
 (普通詐欺罪)
意圖為自己或第三人不法之所有，以詐術使人將本人或第三人之物交付者，處五年以
下有期徒刑、拘役或科或併科一千元以下罰金。
以前項方法得財產上不法之利益或使第三人得之者，亦同。
前二項之未遂犯罰之。
